臺灣桃園地方法院交通事件裁定　　　　 96年度交聲字第683號
原處分機關　交通部公路總局新竹區監理所桃園監理站
異　議　人　甲○○
上列異議人因違反道路交通管理處罰條例案件，對於交通部公路
總局新竹區監理所桃園監理站民國96年9 月5 日以桃監裁字第裁
52-C00000000號違反道路交通管理事件裁決書所為之處分（原舉
發案號：北縣警交字第C00000000 號），聲明異議，本院裁定如
下：
    主  文
原處分撤銷。
甲○○汽車駕駛人不得行駛快速公路之車輛而行駛，處罰鍰新臺
幣千元。
    理  由
一、原處分意旨略以：異議人即受處分人甲○○於民國96年8 月
    11日下午2 時27分許，騎乘車牌號碼027-AAF 號之大型重機
    車，行經未核准開放大型重機車行駛之臺64線、秀朗路口時
    ，因「行駛臺64線快速道路往新店」違規，為臺北縣政府警
    察局中和分局員警舉發，並依道路交通管理處罰條例第33條
    第3 項之規定，當場掣開北縣警交字第C00000000 號違規通
    知通知單（下稱舉發通知單），嗣經原處分機關依道路交通
    管理處罰條例第33條第1 項第13款之規定，於96年9 月5 日
    以桃監裁罰字第裁52-C00000000號違反道路交通管理事件裁
    決書，裁處罰鍰新臺幣（下同）3,000 元，並依第63條記違
    規點數1 點。
二、聲明異議意旨略以：異議人於上開時、地，騎乘前開車輛行
    經中和中正路時，係為閃避大貨車而駛入臺64線道路，並非
    故意行駛於臺64線云云。
三、按「汽車行駛於高速公路、快速公路或設站管制之道路，不
    遵使用限制、禁止、行車管制及管理事項之管制規則而有下
    列行為者，處汽車駕駛人新臺幣三千元以上六千元以下罰鍰
    ：十三、未依標誌、標線、號誌指示行車。」、「不得行駛
    或進入第一項道路之人員、車輛或動力機械，而行駛或進入
    者，處新臺幣三千元以上六千元以下罰鍰。」，道路交通管
    理處罰條例第33條第1 項第13款、第3 項分別定有明文。又
    「汽車駕駛人有下列各款所列條款之一者，除依原條款處罰
    鍰外，並予記點：一、有第三十三條第一項、第二項、第三
    十八條第一項、第四十條、第四十五條、第四十七條第一款
    至第三款、第四十八條、第四十九條或第六十條第一項、第
    二項第一款、第二款情形之一者，各記違規點數一點。」，
    道路交通管理處罰條例第63條第1 項第1 款亦有明定。
四、經查：異議人於上揭時、地騎乘車牌號碼027-AAF 號大型重
    機車行駛臺64線快速公路一節，業據異議人供承在卷。又臺
    64線快速公路迄未開放大型重型機車行駛，此亦有交通部公
    路總局新竹區監理所桃園監理站96年9 月4 日竹監桃字第09
    62131033號函在卷可稽。是異議人確有於96年8 月11日下午
    2 時27分許，騎乘車牌號碼027-AAF 號之大型重機車，行經
    未核准開放大型重機車行駛之臺64線快速公路之違規事實。
    又異議人前於96年8 月27日甫經舉發後之違規案陳述單中，
    自稱係因收看新聞報導，而誤信於96年7 月1 日起，已開放
    重型機車行駛於快速道路，始騎乘上開重型機車行駛臺64線
    快速公路，並就主管機關應明確公佈法規以便駕駛人遵循一
    節敘明在卷，然就異議人係因閃避貨車而不慎駛入臺64線快
    速公路一節，隻字未提。倘異議人確係為閃避大貨車而駛入
    違規地點即臺64線快速公路，則異議人於遭舉發後之密接時
    間內，向監理機關陳述意見之際，當無就此迫於無奈始肇致
    違規之緣由隱匿不談，而遲至96年9 月10日提出之聲明異議
    狀中始敘明此違規原因之理。是堪認異議人於96年9 月10日
    聲明異議狀中所載，其係為閃避自右方向異議人車輛駛來之
    大貨車，始不得已騎上臺64線快速公路一節，應屬虛妄。至
    異議人所稱監理主管機關不應放任新聞錯誤報導，惟新聞報
    導內容之正確信與否，係新聞主管機關之權責及傳播媒體自
    律之事項，異議人尚非得以誤信或誤解新聞報導之內容，而
    為免責之事由。
五、原處分機關以本件異議人違規事實明確，而加以裁罰，固非
    無據，惟查：道路交通管理處罰條例第33條第1 項第13款係
    就原即有權行駛於高速公路、快速公路或設站管制道路之車
    輛，不遵使用限制、禁止、行車管制及管理事項之管制規則
    而有違規行為者，為其規範對象。倘屬不得行駛於高速公路
    、快速公路或設站管制道路之車輛而行駛於前開道路者，則
    屬同條第3 項之規範對象。本件異議人所騎乘之車牌號碼02
    7-AAF 號之大型重機車，係屬不得行駛於快速公路之車輛，
    而違反道路交通管理處罰條例第33條第3 項不得行駛於快速
    公路之車輛而行駛之規定。原處分以異議人係違反道路交通
    管理處罰條例第33條第1 項第13款之規定據以裁處，並依同
    條例第63條第1 項之規定記違規點數1 點，其適用法律顯有
    違誤。本件異議人執詞提出異議，雖無理由，惟原處分既有
    不當，自應由本院將原處分撤銷，並依道路交通管理處罰條
    例第33條第3 項，及違反道路交通管理事件統一裁罰基準表
    之規定，諭知如主文第2 項之處分，以資適法。
六、據上論斷，應依道路交通管理處罰條例第33條第3 項、道路
    交通案件處理辦法第20條，裁定如主文。
中　　華　　民　　國　　96　　年　　12　　月　　10　　日
                      交通法庭法　官　林蕙芳
以上正本證明與原本無異。
如不服本裁定，應於裁定送達後5 日內向本院提出抗告狀。
　　　　　　　　　　　　　　　書記官　李佩玲
中　　華　　民　　國　　96　　年　　12　　月　　18　　日
